臺灣新竹地方法院刑事判決
110年度易字第709號
公  訴  人  臺灣新竹地方法院檢察署檢察官
被      告  林美慧


上列被告因傷害等案件，經檢察官提起公訴（110 年度偵字第63
77號），本院判決如下：
    主  文
甲○○犯毀損他人物品罪，處拘役貳拾日，如易科罰金，以新臺
幣壹仟元折算壹日。
    事  實
一、甲○○基於毀損他人物品之犯意，於民國110 年4 月2 日6
　　時43分許起至同日6 時53分許止，在新竹市○區○○街00巷
　　0○0號福德宮前，以腳踢擊暨使用其所有平常爬山時作為輔
　　助步伐所用之樹枝予以敲打之方式，敲擊丙○○所管理之不
　　鏽鋼門，致該門扇軌道下垂與門面凹陷而不堪使用，足生損
　　害於丙○○。嗣丙○○因當場聽聞敲擊聲音，乃調閱監視器
　　畫面後，於翌日（即3 日）報警處理，因而為警循線查悉上
　　情。
二、案經丙○○訴請新竹市警察局第二分局報請臺灣新竹地方檢
　　察署檢察官偵查起訴。
    理  由
一、按被告以外之人於審判外之言詞或書面陳述，除法律有規定
    者外，不得作為證據，刑事訴訟法第159 條第1 項固定有明
    文；惟被告以外之人於審判外之陳述，雖不符同法第159 條
    之1 至第159 之4 之規定，而經當事人於審判程序同意作為
    證據，法院審酌該言詞陳述或書面陳述作成時之情況，認為
    適當者，亦得為證據。又當事人、代理人或辯護人於法院調
    查證據時，知有第159 條第1 項不得為證據之情形，而未於
    言詞辯論終結前聲明異議者，視為有前項之同意，刑事訴訟
    法第159 條之5 第1 項、第2 項亦定有明文。經查，本判決
    所引用以下被告以外之人於審判外之陳述之供述證據及其餘
    所依憑判斷之非供述證據等證據方法，除被告於本院審理時
　　陳稱：告訴人丙○○提出之照片沒有日期且沒有整扇門之相
　　對位置、估價單上之金額係新臺幣（下同）3800元，但是證
　　人乙○○當時跟我說的是1800元等語外，在本案言詞辯論終
　　結前，檢察官及被告均未就本判決其餘所引用被告以外之人
　　於審判外之陳述及所調查之證據主張有刑事訴訟法第159 條
　　第1 項不得為證據之情形，復均未曾於言詞辯論終結前聲明
　　異議（見易字第709 號卷第87、88、152至159頁），而被告
　　上開所言係對於被起訴犯行部分提出辯解而已，並非對證據
　　能力聲明異議至明；本院審酌上開供述證據作成時並無違法
　　或不當之情況，另其餘所依憑判斷之非供述證據，亦無證據
　　證明係違反法定程序所取得，且無刑事訴訟法第159 條之4
　　顯有不可信或其他不得作為證據之情況；又各該供述證據及
　　非供述證據均無證明力明顯過低之情形，復均經本院於審判
　　程序依法進行調查，並予以當事人辯論，被告之訴訟防禦權
　　已受保障，上開供述證據及非供述證據等證據方法均適當得
　　為證據，依刑事訴訟法第159 條之5 規定，應認均有證據能
　　力。
二、認定犯罪事實所憑之證據及理由：
（一）訊據被告甲○○固不否認確有於前揭時間以腳踢擊及使用
　　　其所有平常爬山時作為輔助步伐所用之樹枝敲打告訴人丙○○所管理之不鏽鋼門等情，惟矢口否認有何毀損犯行，
　　　辯稱：丙○○提出之照片上面沒有日期，且109 年4 月2
　　　日當時的不鏽鋼門也能正常開門及關門，沒有受損，而我
      之前於110年3月14日拍照時，那個不銹鋼門就有凹陷，所
      以我沒有毀損該不鏽鋼門。而乙○○於109 年4 月25日去修
      理，那時門框上面的凹槽有狀況，乙○○說這是因為常常大
      力的關門所致，所以不是我造成損壞的，且乙○○說他是收
      費1800元，也和估價單上所寫的3800元不符。我當時如此
      做的原因是為了要停止噪音，我沒有必要毀損門，也沒有
      毀損之故意云云。
（二）經查： 
　１、前揭事實業據告訴人於警詢時指訴：甲○○以已類似棍棒的
      物品敲打土地公廟內房間的門，她也用腳踹門，故我至警
      局報案。當時是110年4月2日6時40分許，我在房間內疊金
      紙，聽見敲擊的聲音，好像用腳踹的聲音。我後來有調土
      地公廟的監視器。經我察看後門變的卡卡的等語，及於偵
      訊時指訴：門被甲○○破壞完以後就不好關，現在有修好，
      估價單就是維修費用3800元。（【提示鐵門照片】紅圈代
      表何意？）這些紅圈就是被甲○○打到凹下去等語綦詳（見
      偵字第6377號卷第6、7、35頁），並經證人乙○○於本院審
      理時具結後證述：110年4月25日我有去修，估價單是我寫
      的，是丙○○請我去修，他說門有損壞，是被他人損壞的，
      不能關，我去修時，門凹陷的地方都是在中間位置比較多
      ，另外還有門框變形，門下垂，當時門是完全關不起來。
      我有換新的釦鈕，因為舊的螺絲鎖不緊了，一定要換掉，
      我把後鈕還有整個門都調整好，門框部分是先敲回去，螺
      絲鎖緊，然後又追加1 個門板。我是一次性去修理、調整
      ，連工資、材料，但是我又跑了3 趟，又拿了那塊門板放
      在那裡，所以總金額是3800元，有先給我1800元，等後面
      整個做完再給我2000元。當時我修完後，那個門可以鎖的
      起來，至於那塊門板裝上去後，被敲的一凹一凹的那個地
      方就看不到，但是丙○○說因為現在有訴訟，如果裝上去，
      到時會沒有證據，所以才會先把門板放在現場那裡等語明
      確（見易字第709 號卷第136至151頁），且經檢察事務官
      當庭勘驗案發當時之監視器畫面並製有內容
　　　為：（影像時間06：43：42）被告以樹枝敲打及用腳踢擊
　　　不鏽鋼門。（影像時間06：45：12）被告以腳踢擊不鏽鋼
　　　門。（影像時間06：46：17）被告以腳踢擊不鏽鋼門。（
　　　影像時間06：48：51）被告以腳踢擊不鏽鋼門。（影像時
　　　間06：53：20）被告以腳踢擊不鏽鋼門等情之勘驗筆錄1
　　　份在卷可憑（見偵字第6377號卷第36頁），復為被告於警
　　　詢、偵訊及本院審理時均自承於如事實欄所示時地確有以
　　　腳踢擊及拿平日爬山時所用以輔助步伐之樹枝敲擊告訴人
      所管理之不鏽鋼門等情不諱，此外，亦有警員陳鴻仁所出
      具之偵查報告1 份、監視器畫面翻拍照片7 幀、遭毀損之
      不鏽鋼門之照片2 幀、估價單1 份等附卷足稽（見偵字第
      6377號卷第3、8至11、15至17頁）。而前開證據相互勾稽
      以觀，足認告訴人丙○○所為指訴內容信而有徵而堪以採信
      。
  ２、被告於本院審理時辯稱：丙○○所提出之照片沒有日期，我
      於110年3月14日所拍攝該不鏽鋼大門之照片可知該門已有
      凹陷，可知該不鏽鋼大門沒有損壞云云。查告訴人丙○○於
      案發當日聽聞前開不鏽鋼門有遭人敲擊之聲音，即調閱監
      視器畫面，繼而於翌日即110年4月3日即至警局報案，並
      於同日15時15分至同日15時23分製作警詢筆錄等情，有其
      警詢筆錄1份附卷足佐（見偵字第6377號卷第6、7頁），
      告訴人丙○○斯時亦提供監視器畫面及前開不鏽鋼大門照片
      供以佐證；再參以嗣後受告訴人丙○○要求而前來修繕前開
      不鏽鋼大門之證人乙○○所證述：我於110 年4 月25日去修
      時，門的凹陷狀況跟偵卷第16頁那張照片【即告訴人丙○○
      所提出之照片】比較像，當時門凹陷的地方都是在中間位
      置比較多，另外還有門框變形，門下垂等情（見易字第70
      9號卷第137、142、146頁），足認告訴人丙○○所提出前開
      不鏽鋼大門照片2幀（即偵字第6377號卷第15、16頁）確
      係被告於案發時地毀損後拍攝而得至明。再者，經比對告
      訴人丙○○所提出前開不鏽鋼大門之照片2幀及被告所提其
      上註明日期為110年3月14日之照片1幀可知，前者照片中
      門面上花紋部分多處凹陷，且顯出損壞後之白色痕跡，該
      白色痕跡並沿原花紋形狀延伸出，而後者照片中凹陷處較
      少，且損壞後之白色痕跡亦少復僅為直線狀，並無沿花紋
      形狀有所延伸；再參以證人乙○○於本院審理時所證述：11
      0 年3 月14日那張照片，門凹陷的情況比較沒有那麼嚴重
      等語（見易字第709號卷第146頁），益徵被告於110年4月
      2日所為以腳踢擊及持其所有平常爬山時作為輔助步伐所
      用之樹枝予以敲打後，確實已導致前開不鏽鋼門之門面凹
      陷及該門扇軌道下垂而受損，彰彰明甚。
　３、又被告辯稱：乙○○當時跟我說他修理該不鏽鋼鐵門之價格
      為1800元云云。惟查證人乙○○於本院審理時已具結後證述
      ：當天應該是1800元，但是因為材料沒有拿，我要到五金
      行去拿，所以我當天跑了3趟回去，加上我的工資，以及
      還有1個門板放在那裡，所以總金額是3800元等語明確（
      見易字第709號卷第147、148頁），並有前揭估價單1份在
      卷足參，而觀諸該估價單內容確係記載「修理白鐵門，調
      整下垂及工資」等語，核與證人乙○○所證述內容互核一致
      ，從而證人乙○○於110年4月25日前往修前開胎不鏽鋼門之
      價格確為3800元無訛。被告徒以證人乙○○有陳述過1800元
      一節，而辯稱前開不鏽鋼門係因平日開關太用力是以需修
      繕，非為其毀損所導致云云，尚不足採信。
　４、再查，被告又辯稱：我是為了要停止噪音，才會用腳踢擊
      及以樹枝敲門，沒有毀損之故意云云，然觀諸被告以腳多
      次踢擊及持平日爬山時所用以輔助步伐之樹枝敲擊告訴人
      所管理之前開不鏽鋼門後，已造成該門之門面凹陷及該門
      扇軌道下垂等情，已如前述，而被告為一智識正常之成年
      人，如此行為會造成該不鏽鋼門受損一節，難謂能諉為不
      知，被告縱認自己有深受噪音干擾而權益受損之情況，本
      應循正當合法管道主張權利至明，當不能以此而遽認並無
      不法，自不待言。被告確係基於毀損由告訴人丙○○管理之
      前開不鏽鋼門之主觀犯意而為之，從而被告辯稱並無毀損
      之故意云云，實為事後卸責之詞，不足採信。
（三）綜上所述，被告前開所辯均屬事後圖卸之詞，均非可採。
      從而本案事證已臻明確，被告所為前揭犯行洵堪認定，
      應予依法論科。
三、核被告甲○○所為，係犯刑法第354 條之毀損他人物品罪。
    爰審酌被告之素行、案發時未理性控制情緒，及循合法正當
　　途徑解決事情，卻恣意以腳踢擊及持平日爬山時所用以輔助
    步伐之樹枝為上述行為而毀損前開不鏽鋼門，已不尊重他人
    之財產法益，其所為實不足取、被告之犯罪動機、手段、情
    節、前開不鏽鋼門所受損害程度、被告犯後否認犯行，未賠
    償告訴人丙○○所受損害，暨衡酌被告為大學畢業之智識程度
    ，已婚、與配偶及1名未成年子女同住、目前並無工作之家
    庭及生活狀況等一切情狀，量處如主文所示之刑，及諭知如
    易科罰金之折算標準，以資懲儆。　
四、末按刑法第38條第2 項前段、第4 項分別規定：供犯罪所用
    之物、犯罪預備之物或犯罪所生之物，屬於犯罪行為人者，
    得沒收之；前二項之沒收，於全部或一部不能沒收或不宜執
    行沒收時，追徵其價額。又刑法第38條之2 第2 項規定：宣
    告前二條之沒收或追徵，有過苛之虞、欠缺刑法上之重要性
    、犯罪所得價值低微，或為維持受宣告人生活條件之必要者
    ，得不宣告或酌減之。查被告為本案犯行時所用之平日爬山
    時所用以輔助步伐之樹枝1 根，雖係被告所有，然未據扣案
    ，復無證據證明現尚存在，且欠缺刑法上重要性，為免日後
    執行之困難，過度耗費訴訟資源而無助於目的的達成，爰依
    刑法第38條之2 第2 項規定，不予宣告沒收或追徵，附此敘
    明。
據上論斷，應依刑事訴訟法第299 條第1 項前段，刑法第354 條
、第41條第1 項前段、第38條之2第2 項，刑法施行法第1 條之1
 第1 項，判決如主文。
本案經檢察官張凱絜提起公訴，檢察官陳亭宇到庭執行職務。
中　　華　　民　　國　　111 　年　　6 　　月　　30　　日
                   刑事第一庭    法  官   楊惠芬
以上正本證明與原本無異。
如不服本判決應於收受本判決後20日內向本院提出上訴書狀，上
訴書狀應敘述具體理由。上訴書狀未敘述上訴理由者，應於上訴
期間屆滿後20日內補提理由書狀於本院(均須按他造當事人之人
數附繕本 )「切勿逕送上級法院」。告訴人或被害人如對於本判
決不服者，應具備理由請求檢察官上訴，其上訴期間之計算係以
檢察官收受判決正本之日期為準。　　　　　　　　　
中　　華　　民　　國　　111 　年　　7 　　月　　6 　　日
　　　　　　　　　              書記官   李艷蓉
附錄本案論罪科刑法條：
刑法第354 條：
毀棄、損壞前二條以外之他人之物或致令不堪用，足以生損害於
公眾或他人者，處二年以下有期徒刑、拘役或一萬五千元以下罰
金。